臺灣板橋地方法院刑事裁定　　　　　　 100年度聲字第3725號
聲　請　人
即　被　告　徐俊浤
上列聲請人即被告因竊盜案件（本院100年度易字第2620號），
聲請停止羈押，本院裁定如下：
    主      文
聲請駁回。
    理      由
一、本件聲請意旨略以：聲請人即被告徐俊浤前有正常固定的工
    作，家中父母均已年邁，父親日前因工作意外受傷而截肢，
    造成中度殘障，無法自理生活，家中大小事情均係由被告承
    擔，家中開銷也是由被告負責，被告此次犯行，一方面是因
    為染上吸毒的惡習，一方面也是為了維持家中生計，已對這
    次犯行深切悔悟，絕不會再犯，並會痛改前非認真工作，懇
    請准予交保，好讓被告回家打理家中事務，被告也將準時出
    庭並配合調查，爰聲請具保停止羈押云云。
二、按被告及得為其輔佐人之人或辯護人，得隨時具保，向法院
    聲請停止羈押，刑事訴訟法第110 條第1 項定有明文。法院
    准許具保停止羈押之聲請，應以被告雖有刑事訴訟法第101
    條第1 項各款或第101 條之1 第1 項所示之羈押原因，但已
    無羈押之必要；或另有同法第114 條各款所示之情形，始得
    為之。倘被告猶具刑事訴訟法第101 條第1 項各款或第101
    條之1 第1 項所示之羈押原因，且有羈押之必要，此外復查
    無同法第114 條各款所示不得駁回具保聲請停止羈押之情形
    者，法院即不應准許具保停止羈押，合先敘明。
三、經查，聲請人即被告徐俊浤因竊盜案件，前經本院訊問後，
    認其所犯竊盜罪嫌重大，有事實足認為有反覆實施同一犯罪
    之虞，而有羈押之必要，依刑事訴訟法第101 條之1 第5 款
    之規定執行羈押。聲請意旨雖以前揭事由請求具保停止羈押
    ，然因聲請人於偵訊及本院審理時均坦承：其係因一時無工
    作，收入不繼，又有吸毒之惡習，始為本案之犯行等語不諱
    。且聲請人係以隨手拾得之雨刷充作毀越門扇之工具，因而
    得以侵入被害人住宅實行本案竊盜犯行，此據聲請人於偵訊
    及本院審理時供陳不移，核與被害人於偵查中證稱：伊住處
    大門門鎖業遭損壞等語相符。益徵，聲請人以簡易工具即可
    輕而易舉破門進入被害人住宅竊盜，應有事實足認為其有反
    覆實施同一犯罪之虞，則本案原羈押原因尚未消滅，且不能
    因具保而使之消滅，洵有羈押之必要。至聲請人家庭問題縱
    令屬實，聲請人亦應尋求其他管道，協助處理解決其家庭相
    關事務。聲請人於本院審理時亦自稱：伊母親平日以打零工
    維生，另其有3 名兄弟姐妹，分別居住於宜蘭、楊梅及林口
    地區等語。足見，聲請人之父親應另有其他家人可以照料，
    聲請人前開主張，並非本院審酌是否具保停止羈押之因素，
    則聲請人據此聲請具保停止羈押，亦屬無據。此外，復查無
    刑事訴訟法第107 條至109 條羈押原因消滅之情形，亦無同
    法第114 條各款所規定之情形，本件聲請自屬無據，應予駁
    回。
四、據上論斷，應依刑事訴訟法第121條第1項裁定如主文。
中    華    民    國   100    年    8     月    18    日
                  刑事第十八庭法  官  謝梨敏
上列正本證明與原本無異。
如不服本裁定，應於裁定送達後五日內敘明抗告理由，向本院提
出抗告狀。
                              書記官  林怡君
中    華    民    國  100     年    8     月    18    日